【裁判字號】    89,易,1042
【裁判日期】    890413
【裁判案由】    賭博
【裁判全文】
臺灣板橋地方法院刑事判決                        八十九年度易字第一四二號
    公  訴  人  臺灣板橋地方法院檢察署檢察官
    被      告  甲○○○
右列被告因賭博案件，經檢察官提起公訴（八十九年度偵字第二三五○號），本院判
決如左：
    主  文
甲○○○連續意圖營利，供給賭博場所，處有期徒刑月，如易科罰金以佰元折算
壹日。緩刑貳年。
扣案之麻將牌壹付、抽頭金新臺幣肆佰元均沒收。
    事  實
一、甲○○○基於意圖營利之概括犯意，自民國八十八年十一月間起（起訴書誤認係
    自八十八年十月份起），連續多次提供其臺北縣永和市○○路○段一五一巷二十
    號二樓住處，作為賭博之場所，以麻將牌為賭具，供其鄰居友人賭博財物，約定
    每圈（起訴書誤為每四圈）抽頭新台幣（下同）四百元。嗣於八十九年一月二十
    日晚上七時四十五分許（起訴書誤為七時四十分許），適賭客黃簡愛美、周國年
    、陳曉螢、李菁蓉（以上四人，另經警局依社會秩序維護法裁處）在上址賭博時
    ，為警當場查獲，並扣得甲○○○所有之麻將牌一付、抽頭金四百元。
二、案經臺北縣警察局永和分局報請臺灣板橋地方法院檢察署檢察官偵查起訴。
    理  由
一、訊據被告甲○○○固不否認有提供其上址住處及賭具麻將牌，供其鄰居友人賭博
    財物之事實，惟矢口否認有收取抽頭金營利之行為，辯稱：來賭博之鄰居友人每
    人會拿出一百元，作為買飲料、吃飯之用云云。惟查，被告提供其住處供作鄰居
    友人以麻將牌賭博財物之場所，約定每圈抽頭四百元之事實，業據證人即查獲之
    賭客黃簡愛美、周國年、陳曉螢、李菁蓉等人於警訊證述屬實，並有當場查獲之
    抽頭金四百元、被告所有供賭博用之麻將牌一付等物可資佐證，況觀其提供住處
    場所供人聚賭長達數月之久，若毫無利益，焉有人願將自己住處隨意提供他人作
    為賭博場所，此要與常情不合，是被告上開所辯無非事後畏罪飾卸之詞，洵無可
    採。本件事證明確，被告犯行堪以認定。
二、查被告甲○○○供給住處作為他人賭博場所，抽取費用，核其所為係犯刑法第二
    百六十八條之意圖營利供給賭博場所罪。其先後多次提供賭博場所行為，時間緊
    接，犯罪構成要件相同，顯係基於概括之犯意反覆為之，應依連續犯之規定論以
    一罪，並依法加重其刑。爰審酌被告犯罪之動機、目的、手段、對社會風氣之影
    響、所得利益及犯罪後之態度等一切情狀，量處如主文所示之刑，並諭知易科罰
    金之折算標準，以資懲儆。又被告前未曾受有期徒刑以上刑之宣告，有臺灣高等
    法院檢察署刑案紀錄簡覆表在卷可稽，其經此審判後，當能知所警惕，信無再犯
    之虞，本院認所宣告之刑以暫不執行為適當，並諭知緩刑二年。扣案之麻將牌一
    付、抽頭金四百元，分別係被告所有供犯罪所用之物及因犯罪所得之物，併予依
    法宣告沒收。
據上論斷，應依刑事訴訟法第二百九十九條第一項前段，刑法五十六條、第二百六十
八條、第四十一條、第三十八條第一項第二款、第三款、第七十四條第一款，罰金罰
鍰提高標準條例第一條前段、第二條，判決如主文。
本案經檢察官潘翠雪到庭執行職務
中      華      民      國    八十九    年      四      月     十三     日
                                    臺灣板橋地方法院刑事第六庭
                                        法  官  彭  全  曄
右正本證明與原本無異
如不服本判決應於送達後十日內向本院提出上訴狀
                                        書記官  梁  宜  庭
中      華      民      國      八十九      年      四    月    十七    日
附錄本案論罪科刑法條全文：
刑法第二百六十八條
  意圖營利，供給賭博場所或聚眾賭博者，處三年以下有期徒刑，得併科三千元以下
罰金。


司法院資訊處製作；財團法人民間司法改革基金會備份。
